# 请教各位大大，关于同一控制下出售股权的问题

提问人：jlt_kc 时间：2014-07-17 14:38:15
B公司是A公司的全资子公司， 2013 年 6 月，A将其持有的B的全部股权以出资额为价格转让给其母公司C，现编制A公司 2013 年度合并报表，就A出售B股权事宜，在合并报表时应该怎么操作，是否产生投资收益. 如果确认投资收益，应改是转让价与享有净资产之间的份额差异，还是转让价与账面成本之间的差异，因为账面采用的是成本法核算

回答人：chenyiwei
在确保处置价格公允的前提下，将子公司股权处置给母公司，与处置给非关联第三方相比，在合并报表层面的影响完全一致，均按照《企业会计准则解释第 4 号》第四条和新修订后的合并报表准则第五十条的规定进行抵销处理。